臺灣高等法院刑事判決
109年度上訴字第251號
上  訴  人  
即  被  告  張聖皇



選任辯護人  廖宜祥律師
上列上訴人即被告因毒品危害防制條例案件，不服臺灣桃園地方
法院107年度訴字第1051號，中華民國108年8月27日第一審判決
（起訴案號：臺灣桃園地方檢察署107年度偵字第8863號），提
起上訴，本院判決如下：
    主  文
原判決關於販賣第一級毒品未遂(不含沒收)部分，暨不得易科罰
金之刑定應執行刑部分，均撤銷。
甲○○犯販賣第一級毒品未遂，處有期徒刑柒年捌月。
其他上訴駁回。
    事  實
一、甲○○明知海洛因、甲基安非他命分別為毒品危害防制條例列
    管之第一級毒品、第二級毒品，不得販賣、持有，竟基於販
    賣第一級毒品海洛因及第二級毒品甲基安非他命以營利之犯
    意，於民國107年3月16日19時6分許，在桃園市○○區○○路「○
    ○○○百貨公司」對面馬路旁，以新臺幣(下同)85萬元向綽號
    「阿海」購買海洛因磚及1兩甲基安非他命，取得上開海洛
    因及甲基安非他命後，除取用少許上開毒品供自己施用外(
    施用第一級、第二級毒品部分已確定)，並於107年3月22日
    下午2時30分許，在同市○○區○○○○街00號2樓居處內(下稱甲○
    ○租屋處），將重量不詳之禁藥甲基安非他命1小包無償轉讓
    予郭富翔攜帶離開(轉讓禁藥部分已判決確定)，俟郭富翔於
    同日下午3時10分許，在同市蘆竹區中正北路與蘆興南路交
    岔路口前為警查獲，並當場扣得甲基安非他命1包。嗣郭富
    翔因上開施用毒品案件(業經原審法院判決確定)為警查獲後
    而欲供出其毒品來源，並與劉奕怡商議並達成合意，乃由郭
    富翔於107年3月30日先以檢舉人身分自行至桃園市政府警察
    局蘆竹分局南崁派出所（以下逕稱分局或派出所名稱）製作
    筆錄，再於翌(31)日某時，其經警同意而前往甲○○租屋處，
    郭富翔佯向甲○○表示其友人劉奕怡有意購買價值55萬元數量
    之第一級毒品海洛因及價值2萬元數量之第二級毒品甲基安
    非他命，甲○○原即意圖販賣而持有上開第一、二級毒品，此
    時犯意躍升為販賣毒品而應允之，郭富翔旋即通知劉奕怡，
    並與甲○○議定交易時間、地點。嗣於107年4月2日下午2時30
    分許，甲○○依約攜帶第一級毒品海洛因磚1塊、海洛因粉末2
    包、第二級毒品甲基安非他命3包(成分、重量、純質淨重等
    詳如附表一所示)，前往位於同市○○區○○○路000號「○○花園
    汽車旅館」211號房內即郭富翔、劉奕怡所在之地點，並取
    出毒品交予劉奕翔試吃毒品，欲進行毒品交易之際，因郭富
    翔、劉奕怡前已將約定之交易時間、地點告知員警，經警到
    場臨檢，當場查獲而未遂，並經甲○○同意執行搜索，扣得如
    附表一所示之毒品及附表二所示之物。
二、案經桃園市政府警察局蘆竹分局移送臺灣桃園地方檢察署檢
    察官偵查起訴。　　　　
    理  由
壹、程序面：
一、上訴人即被告甲○○(下稱被告)轉讓禁藥罪、施用第一級毒品
    、施用第二級毒品罪部分，原審判決後，被告提起上訴，於
    本院109年2月24日行準備程序時撤回上開部分上訴(見本院
    卷第92至93、111頁)而確定。
二、證據能力部分：
    本案所引用之供述證據，檢察官、被告及辯護人均未爭執各
    該證據之證據能力，本院審酌該等供述證據作成時情況，並
    無違法取證之瑕疵，與待證事實均具有關聯，以之作為證據
    應屬適當，且檢察官、被告及辯護人迄至言詞辯論終結前亦
    未就證據能力部分聲明異議。又本案所引用之非供述證據，
    均與本件事實具有自然關聯性，且無證據證明係公務員違背
    法定程序所取得，是後述所引用之供述及非供述證據均有證
    據能力，先予敘明。
貳、實體部分：
一、上開事實，業據被告於警詢、偵查及原審、本院審理時均供
    承不諱（見偵字第8863卷第5至7、72至73頁，原審卷第43至
    46、121至122頁，本院卷第100、250至253頁），核與證人
    郭富翔於警詢、偵查及原審審理中之證述（見偵字第8863卷
    第24至29、91至92、120至121、原審卷第66、69、71至72頁
    ）、證人劉奕怡於警詢、偵查中之證述（見偵字第8863卷第
    12至18、98至99頁）相符，並經警員甲○○在本院審理時到庭
    作證稱：本案是郭富翔、劉奕怡施用毒品案件經警查獲後，
    為了減刑而主動到警局製作檢舉筆錄，警方在郭富翔、劉奕
    怡施用毒品案件中，均有告知供出毒品上游可以減刑等語，
    此有證人郭富翔、劉奕怡上開施用毒品案件遭查獲時之桃園
    市政府警察局蘆竹分局函及警詢筆錄在卷可查（本院卷第12
    7至139、145至155頁），可見證人郭富翔、劉奕怡係因施用
    毒品案件遭警查獲，經警在施用毒品案件之警詢筆錄上告知
    供出上游可以減刑，而主動向警方檢舉並製作檢舉筆錄，是
    其等檢舉毒品上游之舉動並非警方授意，充其量是警方利用
    其等喬裝買家，以將賣家即被告查緝之釣魚行為。至於其後
    由郭富翔出面與被告議定毒品交易細節事，亦是郭富翔與劉
    奕怡商議後之自主作為，郭富翔僅係將被告與其議定之毒品
    交易細節向告知警員而已。此外有桃園市政府警察局蘆竹分
    局南崁派出所於107年4月2日下午2時30分實施臨檢紀錄表暨
    所附「○○花園汽車旅館」211號房客人登記表、被告簽名之
    自願受搜索同意書、桃園市政府警察局蘆竹分局搜索/扣押
    筆錄、扣押物品目錄表、「○○花園汽車旅館」211號房現場
    照片及扣案物照片（見偵字第8863卷第41、112、34至35、3
    6、37至39、54至60頁），並扣案如附表一編號1所示第一級
    毒品海洛因、附表一編號4至6所示第二級毒品甲基安非他命
    ，及附表二所示之物等可資佐證。又上開扣案如附表一編號
    1、4至6所示之毒品，分別經法務部調查局濫用藥物實驗室
    、台灣檢驗科技股份有限公司、交通部民用航空局醫務中心
    鑑定，鑑定結果如附表一各編號「鑑定結果」欄所示，並有
    各開鑑定書、濫用藥物檢驗報告等附卷可考（詳如附表一備
    註欄所示），足認被告上開之任意性自白與事實相符，堪以
    採信。
二、按大法官會議於109年6月19日作成釋字第792號解釋理由書
    ，認就毒品危害防制條例第4條本身之體系著眼，該條第1項
    至第4項將販賣毒品罪與製造、運輸毒品之構成要件併列，
    並對該三種犯罪態樣，科以相同之法定刑。由此推論，本條
    所指之「販賣」毒品行為嚴重程度，應與製造及運輸毒品相
    當。故而認販賣毒品罪，應在處罰賣出毒品，而產生毒品危
    害之行為，蓋販賣須如此解釋，其嚴重程度始與上述製造與
    運輸毒品之危害相當。查：被告於107年3月16日19時6分許
    ，以85萬元向「阿海」購入海洛因磚及1兩甲基安非他命後
    ，除供自己施用而取用少許及上開轉讓甲基安非他命予郭富
    翔（上開部分已判決確定）外，其此際持有上開向「阿海」
    購入之毒品之目的係意圖販賣而持有，此有被告於偵訊中承
    認「我買的時候就想要賣」等情（見偵字第8863號卷第72頁
    反面）可證，而被告所持有扣案之第一、二級毒品（以下除
    論罪說明外，均統稱毒品）之數量頗鉅，足以作為其意圖販
    賣而持有之補強證據，足認被告持有上開扣案毒品自始即有
    販賣之意圖，惟揆諸前開釋字解釋理由書可知被告意圖販賣
    而販入之行為，尚不得循以往審判實務之見解，以販賣毒品
    既遂罪論擬。 
三、又所謂販賣行為，須有營利之意思，方足構成。刑罰法律所
    規定之販賣罪，類皆為⑴意圖營利而販入，⑵意圖營利而販入
    並賣出，⑶基於販入以外之其他原因而持有，嗣意圖營利而
    賣出等類型。從行為階段理論立場，意圖營利而販入，即為
    前述⑴、⑵販賣罪之著手，至於⑶之情形，則以另行起意販賣
    ，「向外求售或供買方看貨或與之議價時，或其他實行犯意
    之行為者，為其罪之著手」等語。本件被告於107年3月16日
    向「阿海」所購入之毒品數量，並無事證證明即為被告持之
    與郭富翔、劉奕怡進行毒品交易而為警扣案如附表所示毒品
    數量（詳下述），且被告是否另有賣出之行為，亦無卷證可
    資參酌認定，故本案尚不宜逕認被告於107年3月16日係意圖
    營利向「阿海」販入毒品之行為態樣，即不屬上述第⑴類型
    ，而屬第⑶類型之販賣毒品罪。又如前述，本件並無警方為
    偵辦刑事案件而唆使（授意）郭富翔、劉奕怡出面喬裝買家
    之情形，反而是郭富翔、劉奕怡因欲供出毒品上游而主動向
    警方檢舉，並將與上游即被告議定交易時間、地點告知警方
    。次被告原即有意圖販賣而販入後持有毒品之行為，其於郭
    富翔、劉奕怡假意表達購買毒品之時，予以應允，此時被告
    之意圖販賣而持有毒品之犯意，已升高為販賣毒品之犯意。
    再被告於其與買家約定之時間，攜帶扣案毒品，至約定地點
    欲完成毒品交易，並在上開地點與郭富翔、劉奕怡試用毒品
    之行為，均是販賣毒品行為之著手及實行，惟因郭富翔、劉
    奕怡係喬裝之買家，並無完成交易之真意而未遂，然從整個
    交易過程觀之，被告始終均具有意圖販賣而持有毒品、販賣
    毒品之犯意甚明，是被告於本院準備程序稱「警察這樣設局
    是否可以」(見本院卷第99頁)，似指警方有陷害教唆之行為
    ，然被告原即具有販賣毒品之犯意，經警以「釣魚」(「誘
    捕偵查」)之方式誘出交易，當場予以逮捕，並非「陷害教
    唆」，是被告此部分辯解，洵非可採。
四、承上，販賣毒品均係違法行為，非可公然為之，且有其獨特
    之販售通路及管道，復無一定之公定價格，容易增減分裝份
    量，是其各次買賣之價格，當亦各有差異，或隨供需雙方之
    資力、關係之深淺、需求之數量、貨源之充裕與否、販賣者
    對於資金之需求程度如何，以及政府查緝之態度，為各種不
    同之風險評估，而為機動性之調整，是其價格標準，自非一
    成不變，且販賣者從各種「價差」或「量差」或「純度」謀
    取利潤方式，亦有差異，然其所圖利益之非法販賣行為目的
    ，則屬相同，並無二致。況依一般民眾普遍認知，毒品價格
    非低、取得不易，且毒品之非法交易，向為政府查禁森嚴且
    重罰不寬貸，衡諸常情，倘非有利可圖，殊無甘冒持有毒品
    遭查獲、重罰之極大風險，無端親送至交易處所，或以自身
    住居所附近為交易處所之理。從而，舉凡有償交易，除足反
    證其確另基於某種非圖利本意之關係外，通常尚難因無法查
    悉其買進、賣出之差價，而推諉無營利之意思，或阻卻販賣
    犯行之追訴。故凡為販賣之不法行為者，其販入之價格必較
    售出之價格低廉，而有從中賺取買賣差價牟利之意圖及事實
    ，應屬符合論理法則而不違背社會通常經驗之合理判斷。經
    查：木件並未查扣被告向「阿海」購入合計85萬元數量之海
    洛因及甲基安非他命之全部（詳原審卷第121頁反面），而
    被告本件原欲出售之海洛因及甲基安非他命之售價分別為55
    萬元、2萬元，明顯低於其購入之價金，惟查被告與郭富翔
    、劉奕怡僅為朋友，甚至與劉奕怡並無互動往來（詳劉奕怡
    警詢所述），雙方難認有特殊情誼，苟非確有利益可圖，被
    告自無可能甘冒重典而不求利得、鋌而走險之理。且被告於
    原審審理時亦自稱本件交易意在從中獲取利益等語（見原審
    卷第121頁反面），是被告就此部分犯行，確有從中賺取差
    價營利之意圖，應堪認定。
五、綜上所述，本案事證明確，被告此部分犯行堪以認定，應予
    依法論科。
參、法律適用說明及上訴評價　　　
一、按犯意變更，係犯意之轉化（升高或降低），指行為人在著
    手實行犯罪行為之前或行為繼續中，就同一被害客體（或謂
    同一犯罪行為實施中），改變原來之犯意，在另一犯意支配
    下實行犯罪行為，導致此罪與彼罪之轉化，因此仍然被評價
    為一罪。犯意如何，既以著手之際為準，則著手實行階段之
    犯意若有變更，當視究屬犯意升高或降低定其故意責任。犯
    意升高者，從新犯意；犯意降低者，從舊犯意，並有中止未
    遂之適用，最高法院106年台上字第3541號判決意旨可參。
    如前述，被告於郭富翔喬裝買家與之接觸前，其犯罪行為態
    樣為意圖販賣而持有毒品，迨郭富翔與之接洽購毒事宜時，
    被告就買家郭富翔所提議購毒種類、數量及價金為應允之時
    ，其犯意已升高為販賣毒品之犯意，之後議定交易時間、地
    點，及約見面欲完成交易，並於約定現場進行試用毒品等行
    為，均係在販賣毒品犯意下實行犯罪行為(未遂)，導致意圖
    販賣而持有毒品罪，轉化為販賣毒品(未遂）罪，因此仍應
    被評價為一罪。
二、核被告此部分所為，係犯毒品危害防制條例第4條第6項、第1項、第2項之販賣第一級毒品未遂罪及販賣第二級毒品未遂罪。又被告本件係以一行為同時觸犯毒品危害防制條例第4 條第6項、第1項、第2項之販賣第一級、第二級毒品未遂罪，為想像競合犯，應依刑法第55條規定，從一重之販賣第一級毒品未遂罪處斷。至於被告於販賣第一、二級毒品前之意圖販賣而持有毒品之事實，當然吸收於販賣第一、二級毒品行為內，不另論罪。起訴書雖僅記載被告犯意升高為販賣第一、二級毒品之犯意及實行販賣第一、二級毒品(未遂)之事實，而漏未記載被告在此之前，意圖販賣而持有第一、二級毒品之犯罪，然漏未記載部分與前開起訴事實，具有高低度之實質上一罪關係，法院自得併予審酌，併此敘明。 
三、刑之加、減規定之適用：
(一)被告前於103年間，因施用第一級、第二級毒品案件，經原
    審以103年度審訴字第782號判決判處應執行有期徒刑7月確
    定，並已於104年1月27日易科罰金執行完畢等情，此有本院
    被告前案紀錄表1份在卷可查，是其於受有期徒刑之執行完
    畢後，5年以內故意再犯本件有期徒刑以上之罪，為累犯，
    原應依刑法第47條第1項規定加重其刑，惟依司法院大法官
    釋字第775號解釋意旨，不分情節，一律加重累犯之最低本
    刑，有違憲法罪刑相當原則，於法律修正前，為避免上述罪
    刑不相當之情形，法院就該個案應依上開解釋意旨裁量是否
    加重最低本刑。本院審酌被告構成累犯之前案為施用毒品罪
    ，雖與本案同為與毒品有關之案件，惟本案犯罪時間距前案
    易科罰金執行完畢之時，已逾3年有餘，可見前案刑之執行
    已對被告產生相當之警惕作用，並強化其短期內不再犯罪之
    動機，復斟酌累犯規定所欲維護法益之重要性、防止侵害之
    可能性及事後矯正行為人之必要性，綜合審酌上開各情狀，
    爰依釋字第775號解釋意旨，就被告本案此部分所犯之罪，
    均不予加重其最低本刑。
(二)被告就前開事實欄所載犯行，已著手於販賣第一級、第二級
    毒品行為之實行，惟因買家郭富翔、劉奕怡係為供出毒品來
    源而獲減刑之寬典，自始不具有購毒真意，被告之行為僅為
    未遂犯，應依刑法第25條第2項之規定，按既遂犯之刑度減
    輕其刑。
(三)又按犯毒品危害防制條例第4條至第8條之罪，於偵查及審判
    中均自白者，減輕其刑，毒品危害防制條例第17條第2項定
    有明文。查被告就如前開事實欄所示犯行，迭於警詢、偵查
    及原審、本院審理時均自白犯行，如前述，自應依毒品危害
    防制條例第17條第2項規定減輕其刑。
(四)又毒品危害防制條例第17條第1項規定：「犯第4條至第8條
    、第10條或第11條之罪，供出毒品來源，因而查獲其他正犯
    或共犯者，減輕或免除其刑」，旨在鼓勵毒品下游者具體供
    出其上游供應人，俾擴大查緝績效，確實防制毒品泛濫或擴
    散。所稱「供出毒品來源，因而查獲其他正犯或共犯者」，
    係指犯罪行為人供出毒品來源之對向性正犯，或與其具有共
    同正犯、共犯(教唆犯、幫助犯)關係之毒品由來之人之相關
    資料，諸如其前手或共同正犯、共犯之姓名、年籍、住居所
    或其他足資辨別之特徵等項，使調查或偵查犯罪之公務員得
    據以對之發動調查或偵查程序，並因此而確實查獲其人、其
    犯行者，始屬該當(最高法院108年度台上字第4416號判決意
    旨參照）。查被告於警詢、偵查中均供稱本件扣案毒品之來
    源為綽號「阿海」之人，然警方並未因此查獲「阿海」其人
    確有本件販賣毒品予被告之具體事證，此有證人即警員甲○○
    於本院審理時證述明確(見本院卷第175至177頁），並有桃
    園市政府警察局蘆竹分局109年3月31日、109年6月22日蘆警
    分刑字第1090005892號、第10900143871號函及職務報告在
    卷可查(見本院卷第207至209、229號），是本件並未因被告
    供述毒品來源，因此確實查獲「阿海」其人、其犯行，是本
    案尚無從依上開規定減刑。至被告另供述其曾向林家榮及帥
    少(真實姓名詳卷，見本院卷第229至237頁）販賣毒品云云
    ，姑不論警方並未因被告之該部分供述，因而查獲上開二人
    ，有桃園市政府警察局蘆竹分局上開函及職務報告、被告調
    查筆錄等件在卷可查，退步言，縱若被告所供述之毒品來源
    為真，且該人之犯行亦經警方查獲，亦因其所述與上開二人
    之毒品買賣，與本件販賣毒品未遂之來源無涉，而難依上開
    規定減刑，被告上訴及辯護意旨主張應依上開規定減刑，與
    法不合，洵非可採。 
(五)再按刑法第59條所規定之酌量減輕其刑，係裁判上之減輕，
    必以犯罪之情狀顯可憫恕，認為科以最低度刑仍嫌過重者，
    始有其適用。如別有法定減輕之事由者，應優先適用法定減
    輕事由減輕其刑後，猶嫌過重時，方得為之(最高法院98年
    度台上字第6342號、88年度台上字第1862號判決意旨參照)
    。又所謂「犯罪之情狀」，與同法第57條規定科刑時應審酌
    之一切情狀，並非有截然不同之領域，於裁判上酌減其刑時
    ，應就犯罪一切情狀(包括第57條所列舉之10款事項)，予以
    全盤考量，審酌其犯罪有無可憫恕之事由，即有無特殊之原
    因與環境，在客觀上足以引起一般同情，以及宣告法定低度
    刑，是否猶嫌過重等等，以為判斷(最高法院95年度台上字
    第6157號判決意旨參照)。查被告於本件行為時為45歲，具
    相當社會歷練，為智識成熟之成年人，對其販賣第一級、第
    二級毒品行為之違法性及對社會之危害性當有認識，且被告
    就前開事實欄所犯販賣第一級毒品未遂（詳後述）犯行，其
    法定本刑固為「無期徒刑或死刑」，然被告就前開事實欄所
    犯販賣第一級毒品未遂罪，經依刑法第25條第2項、毒品危
    害防制條例第17條第2項規定遞減其刑後，最低本刑已降至
    有期徒刑7年6月，已有相當之減輕，考量被告藉販賣毒品牟
    己私利，恐助長毒品於國內之流通、氾濫，對社會危害之深
    且廣，此乃一般大眾普遍週知之事實，被告甘冒重罪、重刑
    而為之，且遭查扣如附表一編號1所示之海洛因淨重達200.8
    0公克，純質淨重達149.23公克，數量甚鉅，而上開經減刑
    後之最低度刑依一般社會通念，尚難認有何情輕法重之情形
    ，經綜核上開事由，尚難認被告於前開事實欄行為時，有何
    客觀上足以引起一般同情，而情堪憫恕之情狀，要難謂於此
    情形下，課予上開法定遞減刑度後猶嫌過重而有情輕法重之
    憾，爰不再依刑法第59條規定減輕其刑，被告上訴本院及辯
    護意旨請求依刑法第59條規定酌減其刑，洵非可取。
四、原審認被告有其事實欄三(即本判決事實欄)所載之罪，事證
    明確予以論處，固非無見，惟查：原判決就本件實質上一罪
    之意圖販賣而持有毒品之事實，漏未審酌，且未將本件販賣
    第一級、第二級毒品(未遂)罪之犯罪構成要件事實予以明確
    記載，僅記載郭富翔向被告販賣第一級、第二級毒品之種類
    、數量及價格而被告應允（詳原判決書事實欄三第4至7行所
    載），亦欠明確。被告上訴主張有毒品危害防制條例第17條
    第1項減刑事由，並請求依刑法第59條酌減其刑云云，雖非
    可採，而無理由，惟原判決既有上開瑕疵可指，本院即難以
    維持，應將此部分犯行予以撤銷改判（原判決就不得易科罰
    金之刑所定應執行刑部分，因失所附麗而予以撤銷）。　
五、爰以行為人之責任為基礎，審酌被告前已因施用毒品案件經
    判處罪刑並執行完畢，有本院被告前案紀錄表之素行（品行
    ）非佳，且明知毒品足以殘害人之身心健康，竟為貪圖不法
    利益，漠視法令而販賣第一級、第二級毒品予他人，侵害法
    益嚴重，倖經警查獲而未流入市面，但對國民健康之潛在危
    害亦鉅之犯罪動機、目的及手段，並其販賣第一、二級毒品
    之數量、價格頗鉅，又被告犯後坦承犯行，已知悔悟，態度
    尚可，兼衡其高職畢業之智識程度（見原審卷第9頁)，已婚
    、育有1位未成年子、小康之家庭經濟狀況(見原審卷第122
    頁，本院卷第253頁）等一切情狀，量處如主文第二項所示
    之刑，以示懲戒。
六、沒收：
(一)按查獲之第一、二級毒品及專供製造或施用第一、二級毒品
    之器具，不問屬於犯罪行為人與否，均沒收銷燬之，毒品危
    害防制條例第18條第1項前段定有明文。經查，扣案如附表
    一所示之物，其中編號1檢出第一級毒品海洛因成分、編號4
    至6所示之物，均檢出第二級毒品甲基安非他命成分，此有
    如附表一備註欄所示之鑑定書、濫用藥物檢驗報告等附卷可
    憑。另據被告自承扣案如附表一編號1、編號4至6所示之毒
    品均係於前開事實欄所載時、地，以一行為同時觸犯販賣第
    一、二級毒品未遂罪所用之毒品；且前開附表一編號1、編
    號4至6所示之毒品，均屬違禁物，均應依毒品危害防制條例
    第18條第1項前段規定，諭知沒收銷燬，從而，附表一編號1
    、編號4至6所示毒品，應於被告販賣第一級毒品未遂罪之主
    文項下宣告沒收銷燬（數罪為便於分別其與犯罪事實之關係
    ，至於原判決附表一編號2、3所示毒品，係已確定之施用第
    一級毒品罪，與本件審理範圍無關)。另附表一編號1、4至6
    所示用以包裝上開毒品之包裝袋，因無論依何種方式分離，
    包裝袋內均有極微量之毒品殘留而無法析離，亦應整體視之
    為毒品，爰連同上開部分之包裝併予宣告沒收銷燬。至於鑑
    驗用罄部分，既已不復存在，爰均不另為沒收銷燬之諭知。
(二)按犯毒品危害防制條例第4條至第9條、第12條、第13條或第
    14條第1項、第2項之罪者，其供犯罪所用之物，不問屬於犯
    罪行為人與否，均沒收之，毒品危害防制條例第19條第1項
    明文規定。查扣案如附表二編號1、3所示之電子磅秤、手機
    等物，係供被告犯前開事實欄所載之販賣毒品犯行，用以秤
    量毒品重量及聯絡郭富翔使用等節，業據被告供承在卷(見
    原審卷第122頁），是不問屬於被告與否，均應依毒品危害
    防制條例第19條規定，於被告販賣第一級毒品未遂罪之主文
    項下宣告沒收。
(三)原審關於被告前開事實欄所載部分，查獲附表一編號1、4至
    6所載之物分別係第一級毒品、第二級毒品，不問屬於犯罪
    行為人與否，均沒收銷燬之；及附表二編號1、3所示之物為
    被告販賣毒品所用之物，不問屬於犯罪行為人與否，均沒收
    之，故而均依法宣告沒收(銷燬)等旨，經核無不合，應予維
    持，且被告上訴本院亦未指摘此部分有何不當，故此部分應
    予以上訴駁回。
據上論斷，應依刑事訴訟法第368條、第369條第1項前段、第364
條、第299條第1項前段，毒品危害防制條例第4條第6項、第1項
、第2項、第17條第2項，刑法第11條前段、第25條第2項、第55
條，判決如主文。
本案經檢察官劉昱吟提起公訴，檢察官孫治遠到庭執行職務。
中　　華　　民　　國　　109 　年　　7 　　月　　14　　日
　                刑事第二十一庭審判長法　官　許宗和
  　                                  法　官　黃玉婷
    　                                法　官　黃惠敏
以上正本證明與原本無異。
如不服本判決，應於收受送達後20日內向本院提出上訴書狀，其
未敘述上訴之理由者並得於提起上訴後20日內向本院補提理由書
（均須按他造當事人之人數附繕本）「切勿逕送上級法院」。
                                      書記官　吳錫欽
中　　華　　民　　國　　109 　年　　7 　　月　　15　　日
附錄：本案論罪科刑法條全文
毒品危害防制條例第4條
製造、運輸、販賣第一級毒品者，處死刑或無期徒刑；處無期徒
者，得併科新臺幣2千萬元以下罰金。
製造、運輸、販賣第二級毒品者，處無期徒刑或7年以上有期徒
刑，得併科新臺幣1千萬元以下罰金。
製造、運輸、販賣第三級毒品者，處7年以上有期徒刑，得併科
新臺幣7百萬元以下罰金。
製造、運輸、販賣第四級毒品者，處5年以上12年以下有期徒刑
，得併科新臺幣3百萬元以下罰金。
製造、運輸、販賣專供製造或施用毒品之器具者，處1年以上7年
以下有期徒刑，得併科新臺幣1百萬元以下罰金。
前五項之未遂犯罰之。
附表一：扣案毒品
編號 物品名稱 數量 鑑定結果 備註 1 塊狀檢品 1包 送驗塊狀檢品1包經檢驗含第一級第6項毒品海洛因成分，淨重200.80公克(驗餘淨重200.37公克，空包裝重17.51公克)，純度74.32%，純質淨重149.23公克。 ⒈被告所有供販賣所用，於107年4月2日在「○○花園汽車旅館」211號房內查獲。 ⒉法務部調查局濫用藥物實驗室107年5月9日調科壹字第10723011440號鑑定書（見偵字第8863號卷第103頁）。 ⒊桃園市政府警察局蘆竹分局搜索、扣押筆錄、扣押物品目錄表、扣押物清單（見偵字第8863號卷第37至39頁）。 4 白色微黃晶體 1袋 白色微黃晶體1袋。實稱毛重17.3380公克（含1袋），淨重16.7750公克，取樣0.0889公克，鑑定用罄，餘重16.6861公克，檢出甲基安非他命成分，純度為99.9%，純質淨重16.7582公克。 ⒈被告所有供販賣所用，於107年4月2日在「○○花園汽車旅館」211號房內查獲。 ⒉交通部民用航空局航空醫務中心107年5月9日航藥鑑字第0000000Q號毒品鑑定書(見偵字第8863號卷第109頁） ⒊桃園市政府警察局蘆竹分局搜索、扣押筆錄、扣押物品目錄表、扣押物清單(見偵字第8863號卷第37至39頁）。 5 透明結晶 1包 透明結晶1包，含袋毛重1.19公克，因鑑驗取用0.0018公克，鑑定用罄。檢出第二級毒品甲基安非他命成分。 ⒈被告所有供販賣所用，於107年4月2日在「○○花園汽車旅館」211號房內查獲。 ⒉台灣檢驗科技股份有限公司107年5月3日出具之編號UL/2018/00000000號濫用藥物檢驗報告（見偵字第8863號卷第110頁）。 ⒊桃園市政府警察局蘆竹分局搜索、扣押筆錄、扣押物品目錄表、扣押物清單（見偵字第8863號卷卷第37至39頁）。 6 透明結晶 1包 透明結晶1包，含袋毛重1.22公克，因鑑驗取用0.0028公克，鑑定用罄。檢出第二級毒品甲基安非他命成分。 ⒈被告所有供販賣所用，於107年4月2日在「○○花園汽車旅館」211號房內查獲。 ⒉台灣檢驗科技股份有限公司107年5月3日出具之編號UL/2018/00000000號濫用藥物檢驗報告(見偵字第8863號卷第111 頁）。 ⒊桃園市政府警察局蘆竹分局搜索、扣押筆錄、扣押物品目錄表、扣押物清單（見偵字第8863號卷第37至39頁）。 
附表二：自被告甲○○扣得之物
編號 品名 單位 備考 1 電子磅秤 1台 ⒈被告甲○○所有，作為分裝販賣之毒品使用。 ⒉桃園市政府警察局蘆竹分局搜索、扣押筆錄、扣押物品目錄表、扣押物清單(見偵字第8863號卷第37至39頁）。 3 iPhone7 Plus手機（內含門號0000000000SIM卡1張，IMEI：000000000000000） 1支 ⒈被告甲○○所有，為供聯絡販賣毒品所用之物。 ⒉桃園市政府警察局蘆竹分局搜索、扣押筆錄、扣押物品目錄表、扣押物清單(見偵字第8863號卷第37至39頁）。